臺灣高等法院刑事判決　　　　　　　　　　　　　九十三年度上易字第一一四八號
　　上　訴　人
　　即　被　告　甲○○
右上訴人因毒品危害防制條例案件，不服臺灣板橋地方法院九十三年度易字第一六五
號，中華民國九十三年四月三十日第一審判決（起訴案號：臺灣板橋地方法院檢察署
九十三年度毒偵字第四一號），提起上訴，本院判決如左：
    主  文
上訴駁回。
    理  由
一、本案經本院審理結果，認第一審判決以被告甲○○係犯毒品危害防制條例第十條
    第二項之施用第二級毒品罪，同時審酌被告平日素行、施用毒品時間、犯罪動機
    、目的、手段及犯後態度等一切情狀，量處有期徒刑十月；並就扣案之安非他命
    八包（毛重合計四十八點八公克）、安非他命玻璃球吸食器一只，宣告沒收；安
    非他命並銷毀之，認事用法及量刑，均無不當，應予維持，並引用第一審判決書
    記載之事實、證據及理由（如附件）。
二、被告上訴意旨，指摘原審量刑過重；且另有施用大麻，應一併審理等語。惟被告
    曾於民國八十八年間，因偽造文書、違反槍砲彈藥刀械管制條例等案件，經法院
    分別判處有期徒刑一年六月、一年二月確定；復於八十九年間，再因偽造文書案
    件，經法院判處有期徒刑三月確定；又於八十八年間，因施用毒品案件，經法院
    裁定送觀察、勒戒後，認無繼續施用毒品之傾向，由檢察官為不起訴處分；嗣於
    五年內，再因施用毒品案件，經法院裁定送觀察、勒戒後，認有繼續施用毒品傾
    向，裁定令入戒治處所施以強制戒治，經檢察官起訴後，為法院判處有期徒刑六
    月確定，四案接續執行，於九十一年四月十日縮短刑期假釋出監；及至九十二年
    一月六日假釋期滿，有本院被告全國前案紀錄表在卷為憑。被告雖不構成累犯，
    然平日素行不良，復因施用毒品，經法院裁定觀察勒戒、強制戒治、判處徒刑後
    ，猶再為本件犯行，情節非輕。原審量處被告有期徒刑十月，自無過重。至被告
    雖稱另有施用大麻，惟此部分未據公訴人起訴，卷內亦查無被告有施用大麻犯行
    之事證，自不得僅憑被告自白為論罪之唯一依據。足見被告上訴，為無理由，應
    予駁回。
據上論斷，應依刑事訴訟法第三百六十八條、第三百七十三條，判決如主文。
本案經檢察官沈明彥到庭執行職務。
中　　  華　　　民　　　國　　 九十三　　年　　　八　　　月　　 十二　　日
                              臺灣高等法院刑事第十四庭
                                  審判長法  官　陳　祐　輔
                                        法  官　洪　昌　宏
                                        法  官  陳　國　文
右正本證明與原本無異。
不得上訴。
                                        書記官　蔡　棟　樑
中　　　華　　　民　　　國　　 九十三　　年　 　 八　　　月　 　十二　　日
附錄：本案論罪科刑法條全文
毒品危害防制條例第十條第二項：
施用第一級毒品者，處六月以上五年以下有期徒刑。
施用第二級毒品者，處三年以下有期徒刑。
附件：
臺灣板橋地方法院刑事判決                          九十三年度易字第一六五號
    公　訴　人　臺灣板橋地方法院檢察署檢察官
    被　　　告　甲○○ 男 三十八歲（民國○○○年○月○日生）
                       住臺北縣土城市○○路○段一二五巷二弄五八號
                       （另案羈押中）
                       身分證統一編號：Ｆ一二二三六五五號
右列被告因違反毒品危害防制條例案件，經檢察官提起公訴（九十三年度毒偵字第四
一號）及臺灣桃園地方法院檢察署移送併辦（九十三年度毒偵字第一一八六號），本
院於準備程序進行中，被告就被訴之事實為有罪之陳述，經告知被告簡式審判程序之
旨，並聽取當事人之意見後，裁定進行簡式審判程序，判決如左：
    主  文
甲○○連續施用第二級毒品，累犯，處有期徒刑壹拾月。扣案之安非他命捌包（毛重
合計肆拾捌點捌公克）沒收銷燬之，又安非他命玻璃球吸食器壹只，沒收之。
    事  實
一、甲○○有賭博及違反槍砲彈藥刀械管制條例暨麻醉藥品管理條例案件，又前於民
    國八十八年間因偽造文書案件，經法院判處有期徒刑一年六月確定，同年間復因
    違反槍砲彈藥刀械管制條例案件，經法院判處有期徒刑一年二月確定，另於八十
    九年間再因偽造文書案件，經法院判處有期徒刑三月確定；其於八十八年間且因
    施用毒品案件，經本院裁定送勒戒處所觀察、勒戒後，認無繼續施用毒品之傾向
    ，由臺灣板橋地方法院檢察署檢察官於八十八年三月三日以八十八年偵字第四四
    ０一號不起訴處分確定在案，嗣於五年內，復因施用毒品案件，再經台灣士林地
    方法院裁定送觀察勒戒處所觀察、勒戒後，認有繼續施用毒品傾向，由臺灣士林
    地方法院裁定令入戒治處所施以強制戒治，並經臺灣士林地方法院檢察署檢察官
    起訴，於同年間由臺灣士林地方法院判處有期徒刑六月確定，四案接續執行，於
    九十一年四月十日縮短刑期假釋出監，於九十二年一月六日假釋期滿。詎其猶不
    思悛悔，復基於施用第二級毒品安非他命之概括犯意，自九十二年十、十一月間
    之某日起至九十三年二月二十九日晚間十時許止，在臺北縣土城市○○路○段一
    二五巷二弄五八號其住處，及其外出所駕車牌號碼ＡＫ—○八四三號自用小客車
    行經某處之車內等處，連續將第二級毒品安非他命置於玻璃球吸食器內，以火燒
    烤使產生煙霧後，再以口鼻吸用之方式，非法施用第二級毒品安非他命多次，平
    均每天約施用四次。其間於九十二年十二月九日晚間六時三十分許，在臺北縣土
    城市○○路○段十號前，為警查獲，並扣得第二級毒品安非他命六包（毛重合計
    三十五點八公克、淨重合計二七點九公克）；繼於九十三年三月一日凌晨五時三
    十分許，在桃園縣八德市○○○道第二號高速公路西向十七公里處，因駕駛前開
    車輛超速為警攔查，扣得第二級毒品安非他命二包（毛重合計十三公克）及安非
    他命玻璃球吸食器一只。
二、案經臺北市政府警察局士林分局報請臺灣板橋地方法院檢察署檢察官偵查起訴，
    及內政部警政署國道公路警察局第六警察隊報請臺灣桃園地方法院檢察署檢察官
    移送併辦審理。
    理  由
壹、程序部分：按除被告所犯為死刑、無期徒刑、最輕本刑為三年以上有期徒刑之罪
    或高等法院管轄第一審案件者外，於第一次審判期日前之準備程序進行中，被告
    先就被訴事實為有罪之陳述時，審判長得告知被告簡式審判程序之旨，並聽取當
    事人、代理人、辯護人及輔佐人之意見後，裁定進行簡式審判程序，刑事訴訟法
    第二百七十三條之一第一項定有明文。經核本件被告甲○○所犯係死刑、無期徒
    刑、最輕本刑為三年以上有期徒刑以外之罪，其於準備程序中就被訴事實為有罪
    之陳述，經法官告知簡式審判程序之旨，並聽取公訴人、被告之意見後，本院爰
    依首揭規定，合議裁定由受命法官獨任進行簡式審判程序，合先敘明。
貳、實體方面：
  一、前開犯罪事實，業據被告於本院審理時坦承不諱，且其於九十二年十二月九日
      為警查獲後，其尿液檢體經送明生生物科技股份有限公司，以酵素免疫分析法
      及氣相層析質譜儀分析法檢驗，認該檢體確含安非他命及甲基安非他命陽性反
      應，有該公司九十三年一月一日濫用藥物尿液檢驗報告乙紙在卷可稽；又其於
      九十三年三月一日經警查獲後，其尿液檢體另送臺灣檢驗科技股份有限公司，
      以酵素免疫分析法及氣相層析質譜儀分析法檢驗結果，其結果亦認該尿液檢體
      確含安非他命類陽性反應，復有該公司九十三年三月九日濫用藥物尿液檢驗報
      告乙份附卷得佐。此外，尚有扣案物品照片、扣押物品目錄表、扣押物品清單
      等存卷堪憑。綜上，足徵被告上開自白應與事實相符。本件事證業臻明確，被
      告連續施用第二級毒品安非他命之犯行，堪予認定，應依法論科。
  二、按安非他命為毒品危害防制條例第二條第二項第二款明定之第一級毒品，不得
      施用。核被告所為，係犯毒品危害防制條例第十條第二項施用第二級毒品罪。
      查被告右開犯行，檢察官僅就其於九十二年十二月十日上午九時四十五分許，
      為警採集尿液檢體回溯九十六小時內某時之一次施用第二次毒品安非他命提起
      公訴，惟經核臺灣桃園地方法院九十三年度毒偵字第一一八六號移送併辦，關
      於被告自九十二年十二月十日起至九十三年二月十九日之施用犯行，及除上以
      外之被告犯行，均與上述起訴範圍具裁判上一罪之連續犯關係，是皆為起訴效
      力所及，本院自得併予審究，附此敘明。其因施用安非他命而持有之低度行為
      ，應為其施用之高度行為所吸收，不另論罪。又其先後多次施用之行為，時間
      緊接，方法相同，且觸犯構成要件相同之罪名，顯係基於概括犯意反覆為之，
      是應依刑法第五十六條之連續犯規定，論以一罪，並加重其刑。次查，其於八
      十八年間因偽造文書案件，經法院判處有期徒刑一年六月確定，同年間復因違
      反槍砲彈藥刀械管制條例案件，經法院判處有期徒刑一年二月確定，另於八十
      九年間再因偽造文書案件，經法院判處有期徒刑三月確定，嗣八十八年間因違
      反毒品危害防治條例案件，經法院判處有期徒刑六月確定，四案接續執行，於
      九十一年四月十日縮短刑期假釋出監，於九十二年一月六日假釋期滿，有臺灣
      高等法院被告全國前案紀錄表附卷可參，其受有期徒刑之執行完畢，五年以內
      再犯有期徒刑以上之本罪，為累犯，應依法遞加重其刑。爰審酌被告有前開前
      科，素行非佳，又其於受觀察、勒戒及強制戒治後，猶再萌施用毒品犯意，再
      犯本罪，可徵其戒除毒癮之意志薄弱，且未衷心悛悔，漠視法令之禁制，恣意
      濫用藥品，甚為可訾，然終知坦承犯行，及施用毒品祗係戕害其自己身心，並
      無加害他人，兼衡其素行、施用毒品時間、犯罪動機、目的、手段等一切情狀
      ，量處如主文所示之刑。至扣案之安非他命八包（毛重合計四十八點八公克）
      ，為第二級毒品，應依毒品危害防制條例第十八條第一項前段規定，不問屬於
      犯人與否，予以沒收銷燬；又扣獲之安非他命玻璃球吸食器一只，係被告所有
      ，已據其供承無誤，且係供其犯本罪所用，併應依刑法第三十八條第一項第二
      款之規定，諭知沒收。
據上論斷，應依刑事訴訟法第二百七十三條之一第一項、第二百九十九條第一項前段
，毒品危害防制條例第十條第二項、第十八條第一項前段，刑法第十一條前段、第五
十六條、第四十七條、第三十八條第一項第二款，判決如主文。
本案經檢察官馬中琍到庭執行職務。
中　　　華　　　民　　　國　　九十三　　年　　　四　　　月　　三十　　　日
                                  臺灣板橋地方法院刑事第十一庭
                                      法　官  朱敏賢
右正本證明與原本無異。
如不服本判決，應於判決送達後十日內，向本院提出上訴狀。
                                      書記官  方蟾苓
中　　　華　　　民　　　國　　九十三　　年　　　四　　　月　　三十　　　日
附錄論罪科刑法條：
毒品危害防制條例第十條
施用第一級毒品者，處六月以上五年以下有期徒刑。
施用第二級毒品者，處三年以下有期徒刑。
